【裁判字號】    98,交抗,1549
【裁判日期】    980625
【裁判案由】    違反道路交通管理處罰條例
【裁判全文】
臺灣高等法院交通事件裁定            98年度交抗字第1549號
抗  告  人
即受處分人  甲○○
上列抗告人即受處分人因違反道路交通管理處罰條例案件，不服
臺灣臺北地方法院，中華民國98年6月5日所為裁定（98年度交聲
字第1782號），提起抗告，本院裁定如下：
    主  文
抗告駁回。
    理  由
一、原裁定意旨略以：本件抗告人即受處分人甲○○所有車號
    QBO-583號輕型機車，於民國（下同）98年3月13日14時41分
    許停放在臺北縣樹林市○○路○段101號前之人行道上，有採
    證照片1張在卷可稽。是本件抗告人於禁止臨時停車處所停
    車之之違規行為，堪以認定。原處分機關依前揭道路交通管
    理處罰條例第56條第1項第1款規定及違反道路交通管理事件
    統一裁罰基準表之規定裁處受處分人罰鍰新臺幣（下同）
    600元，核無違誤，本件抗告人之異議為無理由，予以駁回
    等語。
二、抗告意旨略以：抗告人違規停車，是遭移車，請求調閱監視
    畫面，無存檔，非抗告人之問題，樹林中山路停車格並不用
    登記，該如何自保，若員警無法證實舉證錯誤，怎可只憑一
    張照片就判定犯罪事實，自屬無據，路邊停車有何方法舉證
    ？云云。
三、經查：
（一）按汽車駕駛人停車時，在禁止臨時停車處所停車者，處新
      臺幣600元以上1,200元以下罰鍰，道路交通管理處罰條例
      第56條第1項第1款定有明文。又按人行道不得臨時停車，
      道路交通安全規則第111條亦有明文。而道路交通管理處
      罰條例所稱之汽車，依該條例第3條第8款規定，包括機器
      腳踏車在內。
（二）抗告人甲○○所有QBI-583號輕型機車，於98年3月14日14
      時41分許停放在臺北縣樹林市○○路○段101號前之人行道
      上之事實，為抗告人所是認，有車籍資料、告發照片1幀
      、臺北縣政府警察局北縣警交大字第C00000000號舉發通
      知單、交通部公路總局臺北區監理所北監營裁字第裁
      40-C00000000號違反道路交通管理事件裁決書、交通部公
      路總局臺北區監理所送達證書、臺北縣政府警察局樹林分
      局書函、員警答辯書等在卷可稽（見原審卷第6、7、11、
      13、17、19、20、21頁），是抗告人違規停車之行為堪予
      認定。
（三）另參以告發照片，抗告人之機車確係停於靠內側之人行道
      上，衡諸一般人於尋覓車位停車之際，果有挪移他人車輛
      以便自己停車時，僅需稍微移動空出位置以便利自己之車
      輛停入即可，而無需故意費力將他人之車輛移動至距一般
      機車停放處較遠之靠內側人行道之位置停放，是本件抗告
      人辯稱係遭他人移置云云，就移動位置而言，尤難認屬實
      ，抗告人請求調閱之監視錄影紀錄，經查已無存檔，抗告
      人復未能舉出有利之積極證據以供參酌，衡酌全部卷證後
      ，仍難以受處分人之辯述，逕為對其有利之認定。抗告人
      辯稱其行為無違規云云，尚不足為採。
（四）綜上，抗告意旨所陳各節俱無理由。原審因以原處分機關
      依道路交通管理處罰條例第56條第1項第1款規定及違反道
      路交通管理事件統一裁罰基準表之規定裁處受處分人罰鍰
      600元，於法有據，駁回異議。核其認事用法，均無違誤
      。抗告意旨猶執陳詞，指摘原裁定不當，為無理由，其抗
      告應予駁回。
四、據上論結，應依道路交通案件處理辦法第26條，刑事訴訟法
    第412條，裁定如主文。
中    華    民    國    98    年    6     月    25    日
                  刑事第二十庭審判長法  官  楊貴雄
                                    法  官  高愈杰
                                    法  官  林銓正
以上正本證明與原本無異。
不得再抗告。
                                    書記官  張淨
中    華    民    國    98    年    6     月    26    日


司法院資訊處製作；財團法人民間司法改革基金會備份。
